臺灣板橋地方法院刑事判決　　　　　　 100年度侵訴字第99號
公　訴　人　臺灣板橋地方法院檢察署檢察官
被　　　告　謝永亮
指定辯護人　本院公設辯護人　彭宏東
上列被告因妨害性自主等案件，經檢察官提起公訴（100 年度偵
字第18044 號），本院判決如下：
    主  文
謝永亮犯強制罪，處有期徒刑參月，附表之物，均沒收之；又犯
強制性交罪，處有期徒刑壹年捌月；又犯妨害自由罪，處有期徒
刑肆月；又犯恐嚇取財未遂罪，處有期徒刑參月。應執行有期徒
刑貳年。緩刑伍年，緩刑期內付保護管束，並應向檢察官指定之
政府機關、政府機構、行政法人、社區或其他符合公益目的之機
構或團體提供貳佰小時之義務勞務，且不得對被害人A 女為直接
或間接之接觸、騷擾行為。附表之物，均沒收之。
    事  實
一、謝永亮與代號0000000000之成年女子（民國『下同』76年生
    ，真實姓名年籍詳卷，下稱：A 女）原為男女摯友，A 女於
    100 年6 月28日向謝永亮表示欲分手，因迭遭謝永亮婉拒，
    A 女遂於100 年07月1 日上午11時許，前至謝永亮位於新北
    市○○區○○路115 號5 樓507 室之租屋處商議分手事宜；
    同日下午3 時許，2 人遲未達成共識，於A 女欲離開處所時
    ，詎謝永亮心有未甘，竟基於強制使人行無義務之事之犯意
    ，以用手、身體強行將A 女壓制在上開謝永亮賃屋處床上，
    徒手褪去A 女全身衣物，使用其所持有之Sony Ericsson 白
    色手機（附表編號一）強行拍攝A 女裸體照片及錄影，且備
    妥其所有之SAMSUNG 手提電腦（附表編號二）預備存檔及上
    傳網路，而以此強暴方式使A 女行此無義務之事（下稱：事
    實一）。隨後謝永亮，復基於強制性交之犯意，對A 女恫稱
    ：「不准動！不准哭！如果妳再動、再哭，我就把照片、錄
    影上傳給妳的家人朋友看！」等語，致使A 女心生畏懼不敢
    抗拒而違反A 女意願，將其陰莖插入A 女陰道內抽動然未射
    精，過程中並一再對A 女恫稱：「如果妳再動、再哭，我一
    做完這件事，就把照片上傳給妳的家人、朋友看！」等語，
    而以此強暴、脅迫方式，對A 女為強制性交1 次得逞（下稱
    ：事實二）。嗣該強制性交行為結束後，A 女即欲離開上開
    處所，謝永亮斯時另行基於剝奪他人行動自由之犯意，對A
    女恫稱以：「只要妳一離開，我就將照片上傳到網路上！」
    等語，而以此加害名譽之事，致A 女心生畏懼，不敢任意離
    去；而A 女因於同日下午原已排定工作，遂於同日下午8 時
    30分許，在謝永亮同意下，使用其手機（門號詳卷）與其同
    事張智超手機門號0928---1號（門號詳卷）聯絡代班事宜，
    張智超因與A 女通話中，發覺有異，遂於同日晚間9 時許抵
    達上開謝永亮處所；而張智超一再向謝永亮表達欲先行將A
    女帶離，然A 女僅答以：「我不能走，也不敢走」等語，謝
    永亮則持續向A 女嚇稱：「如果要走可以走，但會是什麼後
    果妳自己清楚，妳的家人、同事都可以看到這些照片！」、
    「好啊，妳可以走，如果妳要走，就馬上傳照片給妳的朋友
    看！」、「妳讓我這麼難過，我也要讓你難過！」等語，以
    此加害名譽之事，致A 女心生畏懼，不敢任意離去；一直僵
    持至翌日即100 年7 月2 日凌晨0 時許，謝永亮終讓A 女離
    去，即以上開非法方法，剝奪A 女之行動自由約8 小時之久
    【下稱：事實三】。謝永亮於100 年7 月2 日上午11時20許
    ，復至A 女住處（住址詳卷）後，另行基於意圖為自己不法
    所有之犯意，對A 女恫稱：「我知道妳每月8 日領薪水，如
    果妳於100 年7 月9 日沒有拿錢給我，我就要將照片上傳網
    路，給妳的家人、朋友看！妳自己衡量妳的照片值得花多少
    錢買回！」，致A 女心生畏懼，報警處理，而謝永亮並已分
    別上傳網路，經警於100 年7 月4 日凌晨1 時許，在謝永亮
    上述租居處查獲謝永亮而未遂【下稱：事實四】，並扣得謝
    永亮所有如附表之物，因悉上情。
二、案經A 女訴由新北市政府警察局新莊分局移由臺灣板橋地方
    法院檢察署檢察官偵查起訴。
    理  由
壹、程序方面即證據能力部分：
    查本件被告、檢察官、辯護人於本院程序中均未就證據能力
    提出爭執，且迄於言詞辯論終結前，亦未就本院所調查之證
    據主張有刑事訴訟法第159 條第1 項不得為證據之情形，應
    認均已同意得作為本案之證據。從而，下述證據資料縱有屬
    傳聞證據，或且不符刑事訴訟法第159 條之1 至之4 之規定
    者，經本院審酌各該證據資料作成時之一切客觀情況，認無
    不適當情事，均認有證據能力，合先敘明。
貳、本院認定被告犯罪證據及得心證之理由：
一、上開事實，業據被告迭於警詢、偵訊及本院訊問時均自白不
    諱，互核相符，亦與證人即被害人A 女、證人張智超於警偵
    訊時具結證述情節，大致均屬相符，並有真實姓名與代號對
    照表、被害人驗傷診斷證明書各1 份在卷可稽。
二、而被告有使用其持用之手機拍攝A 女裸照及被告對A 女為強
    制性交行為之過程，並將上開照片、錄影內容上傳至無名小
    站等無名相簿中，並儲存於扣案電腦事實，有扣案如附表所
    示之物，以及無名相簿翻拍照片、現場照片共計20張、翻拍
    錄影光碟1 片、亞東紀念醫院北府衛醫字第2759號受理疑似
    性侵害事件驗傷診斷書1 份等在卷足佐。
三、是被告如上自白，核與事實相符，足堪憑信。本案事證已臻
    明確，基礎穩固，不見盲點，因此，被告以上之犯罪行為，
    可以被正確認定，應予定罪處罰。
參、論罪科刑之法律適用：
一、核被告謝永亮所為，關於事實一部分，係犯刑法第304 條第
    1 項之強制罪；事實二部分，係犯同法第221 條第1 項之強
    制性交罪；事實三部分，係犯同法第302 條第1 項之剝奪他
    人行動自由罪；事實四部分，係犯同法第346 條第3 項、第
    1 項之恐嚇取財未遂罪，其已著手於犯罪之實施，而未遂為
    未遂犯，依刑法第25條第1 項之規定減輕其刑；又關於事實
    三部分，刑法第302 條第1 項之剝奪他人行動自由罪，以私
    行拘禁或以其他非法方法，剝奪人之行動自由為要件。所謂
    非法方法，當包括強暴、脅迫、恐嚇等足以剝奪他人行動自
    由之情形在內；故剝奪他人行動自由所實施之非法方法，如
    合於刑法第305 條恐嚇危害安全之情形，仍應視為剝奪他人
    行動自由之部分行為，不應再論以該恐嚇危害安全罪，是此
    部分被告恐嚇A 女之行為，毋庸再論以恐嚇危害安全罪。被
    告上開之4 罪間，犯意各別、行為互殊，為數罪，應予分論
    併罰。查被告於細故下因一時衝動，致為本件如上犯行，且
    其於警、偵訊暨本院審理時均已坦承犯行，並與A 女原係男
    女之關係，而A 女於本院審理時，明確表示為原諒被告之意
    【審判長問告訴人：對於本案有何意見？告訴人答：剛剛已
    經有和被告的爸爸寫和解書了，我只希望他可以把本案的照
    片和影片全部刪除不要保留，這些照片、影片全部刪除以後
    ，看看能不能給他一個自新的機會，希望不要判得太重，看
    有沒有機會可以緩刑。】等情（見本院100 年8 月19日審判
    筆錄），本院因考量前述綜觀全情，該照片等並均已於該等
    網站相簿頁面除去，本院認被告於本件整體犯罪情狀觀察，
    非全無可堪憫恕之處，如就所犯強制性交部分，若量處最低
    法定刑度之3 年有期徒刑，猶仍嫌過重，客觀上應足以引起
    一般常人對於發生類此情形下所可能產生之類同行為之同情
    感，本院認為此部分，非不得酌依刑法第59條規定酌減其刑
    ，爰就此部分酌減其刑。
二、爰審酌被告與被害人之原屬摯友，因細故而如上行為，仍屬
    不該，惟被告於案發後均已坦承犯行，態度非惡，而被害人
    復為如上之意思陳述（見本院100 年8 月19日審判筆錄），
    兼衡其犯罪動機、目的、手段強度高低等一切情狀，酌情分
    別量處如主文所示之刑，並定其應執行刑。檢察官起訴求刑
    雖以謂審酌被告圖一己私慾，對於A 女施加嚴重犯行，造成
    A 女身、心巨大戕害，請從重量處有期徒刑7 年，以資懲戒
    等一節，然基於告訴人即被害人於本院就案件情節之對被告
    原為男女朋友關係，或仍存過往情懷，有表寬恕之意（見如
    上筆錄），且經於檢察官、被告、辯護人、告訴人等會同下
    ，於本院審理時，將該等網站內原屬被告管控下之相簿圖片
    予以除去，而此後生情狀，已非偵查時所為具體存在，該時
    之求刑全狀或已失其固位，本院因認如主文所示之科刑，已
    屬合適，附帶說明。
三、又被告前未曾因故意犯罪受有有期徒刑以上刑之宣告，有本
    院100 年8 月23日言詞辯論終結日查悉之臺灣高等法院被告
    前案紀錄表1 份在卷可參，其因一時失慮，致罹刑典，犯後
    已坦承犯行，被害人A 女復為如上宥恕意見陳述，因認被告
    已知悔悟，其經此偵審科刑之程序教訓後，當知所警惕，信
    無再犯之虞，本院因認對其所受宣告之刑（個別宣告刑暨定
    其應執行刑），以暫不執行較為適當，併予宣告緩刑5 年，
    用啟自新；又按犯刑法第91條之1 所列之罪，而受緩刑之宣
    告者，應於緩刑期間付保護管束，刑法第93條第1 項第1 款
    定有明文，本件被告所犯刑法第221 條第1 項之強制性交罪
    部分，為同法第91條之1 第1 項所列之罪，既經宣告緩刑，
    應依刑法第93條第1 項第1 款規定，併為緩刑期間付保護管
    束之諭知。另為期被告能於社會勞動服務中建立正確男女互
    為尊重之人權價值觀，爰依刑法第74條第2 項第5 款之規定
    命其應向檢察官指定之政府機關、政府機構、行政法人、社
    區或其他符合公益目的之機構或團體提供200 小時之義務勞
    務，以及為保護被害人安全與預防被告再犯所為必要命令如
    主文所示，並應依同法第93條第1 項第2 款之規定於緩刑期
    間內付保護管束。扣案如附表所示之物，為被告所有，供犯
    罪所用暨所預備之物，應依刑法第38條第1 項第2 款規定宣
    告沒收。
據上論斷，應依刑事訴訟法第299 條第1 項前段，刑法第304 條
第1 項、第221 條第1 項、第302 條第1 項、第346 條第3 項、
第1 項、第59條、第25條第1 項、第51條第5 款、第74條第1 項
第1 款、第2 項第5 款、第93條第1 項第1 款、第2 款、第38條
第1 項第2 款，判決如主文。
本案由檢察官馬中人提起公訴，經檢察官黃致中到庭執行職務。
中    華    民    國   100    年    9     月    5     日
                  刑事第2 庭審判長法  官  王屏夏
                                  法  官  曹惠玲
                                  法  官  黎錦福
以上正本證明與原本無異。
如不服本判決，應於判決送達後10日內，向本院提出上訴書狀，
且上訴書狀應敘述具體理由，而上訴書狀未敘述上訴理由者，應
於上訴期間（即自收受判決書之翌日起算10日）屆滿後20日內補
提理由書。
                                  書記官  蔡麗春  
中    華    民    國   100    年    9     月    5     日

附表：
一、Sony Ercsson手機1 支；
二、SAMSUNG 手提電腦1 台。

附錄本案論罪科刑之法律條文：
中華民國刑法第221條
（強制性交罪）
對於男女以強暴、脅迫、恐嚇、催眠術或其他違反其意願之方法
而為性交者，處3 年以上10年以下有期徒刑。
前項之未遂犯罰之。

中華民國刑法第302條
（剝奪他人行動自由罪）
私行拘禁或以其他非法方法，剝奪人之行動自由者，處5 年以下
有期徒刑、拘役或3 百元以下罰金。
因而致人於死者，處無期徒刑或7 年以上有期徒刑，致重傷者，
處3 年以上10年以下有期徒刑。
第1 項之未遂犯罰之。

中華民國刑法第304條
（強制罪）
以強暴、脅迫使人行無義務之事或妨害人行使權利者，處3 年以
下有期徒刑、拘役或3 百元以下罰金。
前項之未遂犯罰之。

中華民國刑法第346條
（恐嚇取財得利罪）
意圖為自己或第三人不法之所有，以恐嚇使人將本人或第三人之
物交付者，處6 月以上5 年以下有期徒刑，得併科1 千元以下罰
金。
以前項方法得財產上不法之利益，或使第三人得之者，亦同。
前二項之未遂犯罰之。